臺灣雲林地方法院刑事判決　　　　　　　100年度訴字第550號
公　訴　人　臺灣雲林地方法院檢察署檢察官
被　　　告　許惟欣
指定辯護人　本院公設辯護人許俊雄
上列被告因違反毒品危害防制條例等案件，經檢察官提起公訴（
100 年度偵字第2833號），本院判決如下：
    主  文
許惟欣犯如附表一編號一至二所示之罪，各處如附表一編號一至
二所示之刑；又犯轉讓第一級毒品罪，累犯，處有期徒刑捌月；
又犯轉讓禁藥罪，累犯，處有期徒刑柒月。應執行有期徒刑捌年
陸月，沒收部分併執行之。
    事  實
一、許惟欣前因竊盜案件，經本院於民國94年10月25日以94年度
    易字第346 號判處有期徒刑6 月確定；又因施用第一級毒品
    案件，經本院於95年2 月10日以95年度訴字第50號判處有期
    徒刑8 月確定，上開二案經接續執行，於95年9 月25日縮刑
    期滿執行完畢。詎其因染有毒癮，而購買毒品所費不貲，為
    滿足其施用毒品所需，竟基於販賣第一級毒品海洛因以營利
    之各別犯意，先後為下列2 次販賣第一級毒品海洛因之行為
    ：
  (一)許惟欣於100 年5 月23日下午2 或3 時許，在雲林縣麥寮鄉
    麥豐村豐安74號1 室，以1,000 元之價格，販賣海洛因1 小
    包給陳曉琪，雙方當場交付毒品及付清貨款。
  (二)許惟欣於100 年5 月24日下午4 時30分許，在雲林縣麥寮鄉
    麥豐村豐安74號1 室其原居處門外，以新臺幣（下同）500
    元之價格，販賣海洛因1 小包給林科廷，雙方當場交付毒品
    及付清貨款。
二、許惟欣基於轉讓第一級毒品海洛因之犯意，於100年5月25日
    前約一星期之某日，在雲林縣麥寮鄉麥豐村豐安74號1 室，
    無償轉讓重約0.04公克之海洛因給林順良。
三、許惟欣基於轉讓禁藥甲基安非他命之犯意，於100 年5 月23
    日下午2 或3 時許，在雲林縣麥寮鄉麥豐村豐安74號1 室，
    無償轉讓重約0.02公克之第二級毒品甲基安非他命給陳曉琪
    。
四、嗣經警於100 年5 月24日下午6 時10分許，在雲林縣麥寮鄉
    麥豐村豐安74號1 室查獲，並扣得如附表2 所示之物，而循
    線查悉上情。
五、案經雲林縣警察局台西分局報告臺灣雲林地方法院檢察署檢
    察官偵查起訴。
    理  由
一、證據能力部分：
  (一)按刑事訴訟法第159 條之1 第2 項規定：「被告以外之人於
    偵查中向檢察官所為之陳述，除顯有不可信之情況者外，得
    為證據。」，查證人陳曉琪、林科廷、林順良於偵查中向檢
    察官所為之證述，係以證人身分具結作證，而檢察官代表國
    家偵查犯罪、實施公訴，依法其有訊問被告、證人及鑑定人
    之權，而實務運作時，偵查中檢察官向被告以外之人所取得
    之陳述，原則上均能遵守法律規定，不致違法取供，其可信
    性極高，符合取證之合法程序，且亦未見「顯有不可信」之
    情況，故上開證詞雖於審判外所為，但應為傳聞證據之例外
    ，具有證據能力。
  (二)依刑事訴訟法第159 條第1 項：「被告以外之人於審判外之
    言詞或書面陳述，除法律有規定者外，不得作為證據。」之
    規定，其所謂：「被告以外之人於審判外之言詞或書面陳述
    」，並不包含「非供述證據」在內。查以攝影器材所拍攝之
    照片，係依機器之功能攝錄實物形貌而形成之圖像，除係以
    人之言詞或書面陳述為攝取內容，並以該內容為證據外，照
    片所呈現之圖像並非上揭「被告以外之人於審判外之言詞或
    書面陳述」之範圍，其有無證據能力，自應與一般物證相同
    ，端視其取得證據之合法性及已否依法踐行證據之調查程序
    ，以資認定（最高法院97年度台上字第3854號判決意旨參照
    ）。卷附現場照片10張（見警卷第45至49頁），係警以照相
    機之機械力拍攝取得，非傳聞證據，復查無違法取證之情形
    ，應有證據能力。
  (三)末按被告以外之人於審判外之陳述，雖不符刑事訴訟法第15
    9 條之1 至之4 之規定，而經當事人於審判程序同意作為證
    據，法院審酌該言詞陳述或書面陳述作成時之情況，認為適
    當者，亦得為證據，同法第159 條之5 第1 項定有明文。其
    立法意旨在於傳聞證據未經當事人之反對詰問予以核實，原
    則上係予排除，惟若當事人已放棄對原供述人之反對詰問權
    ，於審判程序中表明同意該等傳聞證據可作為證據，基於證
    據資料愈豐富，愈有助於真實發見之理念，並尊重當事人對
    傳聞證據之處分權，且強化言詞辯論主義，使訴訟程序進行
    順暢，此時，法院自可承認該傳聞證據之證據能力。查本判
    決除上揭所述證據外，以下所引被告以外之人之言詞或書面
    陳述，雖未符同法第159 條之1 至之4 之規定，但經檢察官
    、被告及辯護人同意或不爭執供為證據使用，本院審酌該等
    供述證據之作成及取得之狀況，未見違法或不當取證之情事
    ，且為證明被告犯罪事實存否所必要，以之作為證據，認屬
    適當，復經本院於審判期日就上開證據依法進行調查、辯論
    ，依刑事訴訟法第159 條之5 規定，均具有證據能力。
二、認定犯罪事實所憑之證據及理由：
  (一)被告對於上揭犯罪事實，業於警詢、檢察官偵訊及本院審判
    中均坦承不諱，並於聲請羈押庭中供稱：其因誤入歧途，如
    販賣500 元之海洛因，約可獲利100 至200 元之間，其販賣
    毒品係為供已施用毒品所需等語。又證人陳曉琪於100 年6
    月9 日檢察官訊問中證稱：「他（指許惟欣）被抓的前一天
    有跟他買過一千元的海洛因。（問：許惟欣說100 年5 月23
    日下午2 、3 點，在豐安74號1 室，你用一千元的價格向他
    買海洛因？）是那一天沒錯，但幾點買的我忘記了。……（
    同一天）他有在用，我就問他可不可以給我用，他就說好。
    安非他命是現場給我吸幾口，沒有收錢，海洛因是我買了拿
    到其他地方去施用的。是我去買海洛因的時候，他就免費給
    我吸安非他命，是同一時間的事。」等語。另證人林科廷於
    100 年5 月25日檢察官訊問中證稱：「（被查扣的海洛因）
    昨天下午4 點半，在麥寮鄉海豐村一間房子一樓的第一間，
    向綽號阿寶的人購買。在警局才知道阿寶的真實身份是許惟
    欣。……我是當場直接拿錢給許惟欣，直接跟他買。他叫我
    先出去，他過了幾分鐘就拿海洛因給我。」，並稱該次係購
    買500 元海洛因，一手交錢，一手交貨，而完成交易等語。
    再證人林順良於同年5 月24日及6 月9 日檢察官訊問中亦證
    稱：伊與被告係於六輕工作時結識之朋友，被告曾在麥寮鄉
    ○○村○○路74號右邊第1 間，無償請伊施用海洛因，數量
    約為500 元，時間係如被告所說在查獲前一週左右，但伊已
    不記得詳細時間為何等語。此外，復有雲林縣警察局台西分
    局搜索扣押筆錄及扣押目錄表、證人陳曉琪及林科廷於100
    年5 月24日之指認犯罪嫌疑人紀錄表2 張、現場及查獲物品
    照片10張、行政院衛生署草屯療養院100 年7 月25日草療鑑
    字第1000700147號鑑定書1 份、法務部調查局濫用藥物實驗
    室100 年7 月28日調科壹字第10023017010 號鑑定書1份 （
    警卷第36頁至第40頁、第42頁、第44至49頁、本院卷第62至
    63頁、第95頁）在卷可參，並有扣案之海洛因17包、安非他
    命9 包、電子磅秤1 台、分裝袋6 包及現金1,500 元（扣案
    全部金額中之部分現金）等物為證。
  (二)按販賣毒品之所謂販賣行為，係行為人基於營利之目的，而
    販入或賣出毒品而言。販賣毒品者，其主觀上須有營利之意
    圖，且客觀上有販賣之行為，即足構成，至於實際上是否已
    經獲利，則非所問，即於有償讓與他人之初，係基於營利之
    意思，並著手實施，而因故無法高於購入之原價出售，最後
    不得不以原價或低於原價讓與他人時，仍屬販賣行為。必也
    始終無營利之意思，以原價或低於原價有償讓與他人，方難
    謂為販賣行為，而僅得以轉讓罪論處（參見最高法院93年度
    台上字第1651號、94年度台上字第5317號判決要旨）。又販
    賣海洛因、甲基安非他命係違法行為，非可公然為之，且有
    其獨特之販售通路及管道，復無公定價格，易於增減分裝之
    份量，故各別買賣之價量，或隨雙方關係深淺、資力、需求
    、認知，及貨源多寡、查緝鬆嚴、對購買者之風險評估等而
    異其標準，非可一概而論。再近年來，政府為杜絕毒品氾濫
    ，對於查緝施用及販賣毒品均嚴加執行，販賣毒品罪既屬重
    罪，設如無利可圖，衡情一般持有毒品之人當無輕易將所持
    有之海洛因、甲基安非他命轉讓他人，甘冒另向他人購買時
    ，遭致查獲之危險；而販賣之利得，除經承認犯行，或帳冊
    價量均臻明確外，委難察得實情，縱未確切查得販賣賺取之
    實際差價，但除別有事證，足認係按同一價格轉讓，確未牟
    利外，尚難執此認為非法販賣之事證有所不足，致知過坦承
    者難辭重典，飾詞否認者反得逞僥倖，而失情理之平。惟販
    賣毒品之人從價差或量差中牟利之方式雖異，然其販賣目的
    在意圖營利則同一，堪認販賣者購入海洛因、甲基安非他命
    之價格必較其售出之價格低廉，或係以同一價格而減少海洛
    因、甲基安非他命之份量，而從中賺取差額利潤圖利之意圖
    及事實，此應屬合於論理法則，且不違背社會通常經驗之理
    性判斷。查被告與購買毒品者即證人陳曉琪、林科廷僅係經
    人介紹相識之普通朋友一情，為證人於檢察官訊問中分別陳
    述甚明，顯見其等並無深厚情誼，關係疏淺，被告倘非有利
    可圖，當無平白甘冒遭受查緝重罰之高度風險甚明；再被告
    於檢察官聲請本院羈押訊問中，坦承其因誤入歧途，販賣海
    洛因係為供已施用毒品所需，如販賣500 元之海洛因，約可
    獲利100 至200 元之間等語。足認被告因染有毒癮，而購買
    毒品所費不貲，為滿足其施用毒品所需而販賣毒品，其購入
    海洛因之價格必較其販出之價格為低，而有從中牟取差額利
    潤之意圖及事實，應可認定。綜上所述，堪認被告於本院審
    判中之自白，核與事實相符，應可採信，此外，復有上揭其
    他證據為佐，故被告犯行明確，足以認定。
三、論罪科刑之理由：
  (一)查海洛因係屬毒品危害防制條例第2 條第2 項第1 款所列之
    第一級毒品，故核被告許惟欣先後2 次販賣第一級毒品海洛
    因之行為，均係犯毒品危害防制條例第4 條第1 項之販賣第
    一級毒品罪；其轉讓海洛因之行為，係犯毒品危害防制條例
    第8 條第1 項之轉讓第一級毒品罪。被告非法持有第一級毒
    品海洛因之低度行為，為其進而販賣或轉讓之高度行為所吸
    收，不另論罪。
  (二)按安非他命或甲基安非他命雖係上述條例第2 項第2 款所規
    定之「第二級毒品」，但其亦屬於藥事法所稱之「禁藥」（
    即藥事法第22條第1 款所稱之「經中央衛生主管機關明令公
    告禁止製造、調劑、輸入、輸出、販賣或陳列之毒害藥品」
    ），而明知為禁藥而轉讓者，藥事法第83條亦定有處罰明文
    。故行為人明知為禁藥即「安非他命」或「甲基安非他命」
    而轉讓他人者，除成立毒品危害防制條例第8 條第2 項之「
    轉讓第二級毒品罪」外，亦構成藥事法第83條第1 項之「轉
    讓禁藥罪」，此係屬同一犯罪行為而同時有二種法律可資處
    罰之「法條（規）競合」情形，應依「重法優於輕法」、「
    後法優於前法」等法理，擇一處斷。次按毒品危害防制條例
    第8 條第2 項轉讓第二級毒品罪之法定本刑為「6 月以上5
    年以下有期徒刑，得併科新台幣70萬元以下罰金」，而93年
    4 月21日修正後藥事法第83條第1 項轉讓禁藥罪之法定本刑
    為「7 年以下有期徒刑，得併科新台幣500 萬元以下罰金」
    。本件被告轉讓甲基安非他命之情節，即其轉讓之數量及對
    象，並無應依毒品危害防制條例第8 條第6 款及第9 條之規
    定加重其刑至二分之一之情形，則修正後藥事法第83條第1
    項之罪之法定本刑，顯較毒品危害防制條例第8 條第2 項之
    罪之法定本刑為重，依前述「重法優於輕法」之法理，被告
    轉讓甲基安非他命之行為，自應優先適用藥事法第83條第1
    項之規定處斷（最高法院96年度台上字第3582號、97年度台
    非字第397 號判決意旨參照）。故核被告轉讓甲基安非他命
    之行為，係犯藥事法第83條第1 項之轉讓禁藥罪。
  (三)被告所為上開犯行，犯意各別，行為互殊，應予分論併罰。
    查被告前因竊盜案件，經本院於94年10月25日以94年度易字
    第346 號判處有期徒刑6 月確定；又因施用第一級毒品案件
    ，經本院於95年2 月10日以95年度訴字第50號判處有期徒刑
    8 月確定，上開二案經接續執行，於95年9 月25日縮刑期滿
    執行完畢，有臺灣高等法院被告前案紀錄表在卷可參，其於
    徒刑執行完畢後5 年內，故意再犯本件有期徒刑以上之數罪
    ，均為累犯，除法定刑為死刑、無期徒刑部分依法不得加重
    外，餘均應依刑法第47條第1 項之規定加重其刑。又被告所
    犯本件販賣及轉讓第一級毒品之罪，其於偵查及審判中均自
    白犯罪，應依毒品危害防制條例第17條第2 項規定減輕其刑
    。復按有無刑法第59條酌減其刑之適用，應就被告犯罪行為
    時之情狀為觀察，尚難因其在犯罪後，另有類如自首、自白
    或供出毒品來源因而查獲等法定減輕其刑或免除其刑之事由
    ，即反推無刑法第59條之適用，否則將有違刑法第62條鼓勵
    被告自新，以及毒品危害防制條例第17條：「為有效破獲上
    游之製造、販賣、運輸毒品組織，鼓勵毒販供出毒品來源之
    上手，有效推展斷絕供給之緝毒工作，對查獲之毒販，供出
    毒品來源，因而破獲者，修正為應減輕其刑或免除其刑。又
    為使製造、販賣或運輸毒品案件之刑事訴訟程序儘早確定，
    鼓勵被告自白認罪，開啟其自新之路，對製造、販賣或運輸
    毒品罪之被告於偵查及審判中均自白者，增列應減輕其刑之
    規定，採行寬厚之刑事政策」之立法意旨。況毒品危害防制
    條例第17條第2 項之增訂，既出於採行寬厚之刑事政策，當
    無排除刑法第59條規定同時適用之理。本件被告雖有竊盜及
    施用毒品前科，復犯上述販賣第一級毒品之犯行，然其係因
    結交損友，致原已戒除多年之施用毒品惡習再起，因之飽受
    家人責難，去年離婚後，又因婚姻及子女問題，意志消沈薄
    弱，致所染毒癮更難戒除，為滿足施用毒品之慾求，減省購
    買毒品之花費，遂於其友人要求購買毒品時，涉險販毒，其
    販賣毒品之行為雖絕無可取，但其所得利者，僅係賺取部分
    毒品供已施用，並非用於積極謀取暴利之途，相對於長期、
    大量販賣毒品者，其對社會治安及國民健康所造成之危害較
    輕，犯罪情節亦非重大。而刑罰除制裁功能外，亦寓有教育
    、感化之目的，期使誤入歧途而有心遷善改過者，可以早日
    復歸家庭及社會，故被告所犯販賣第一級毒品之情節，不免
    有情輕法重之情形，其犯罪情狀顯可憫恕，雖科以減輕其刑
    後之法定最低刑度，仍嫌過重，爰依刑法第59條之規定酌減
    其刑，並依法先加後減及遞減之。
  (四)爰審酌被告因結交損友，致原已戒除多年之施用毒品惡習再
    起，因之飽受家人責難，去年離婚後，又因婚姻及子女問題
    ，意志消沈薄弱，致所染毒癮更難戒除，為圖減省施用毒品
    之費用，竟鋌而走險，非法販毒謀利，無視於國家防制毒品
    危害之禁令，戕害他人之身心發展，使購買毒品者亦沈淪於
    此，惟其犯後坦承不諱，頗有悔意，而其販賣毒品之對象，
    為其昔日相識之朋友，並無廣為散發毒害之情，雖其販毒惡
    性仍在，但可見良心未泯；另其家中尚有父母，其妻於離婚
    後獨力扶養3 名子女，被告父母及子女雖對被告行徑頗感憤
    怒，惟亦殷殷期盼被告戒除毒癮，其家庭支持功能尚存，另
    被告學歷為國中畢業，其長期從事挖土機操作員，有一技之
    長，收入尚佳，犯後極表懊悔之意，願為自新等一切情狀，
    量處如主文所示之刑，並定其應執行之刑，以示警惕，期能
    改過遷善，早日復歸家庭及社會。
  (五)末按犯毒品危害防制條例第4 條至第9 條、第12條、第13條
    或第14條第1 項、第2 項之罪者，其供犯罪所用或因犯罪所
    得之財物，均沒收之，如全部或一部不能沒收時，追徵其價
    額或以其財產抵償之，毒品危害防制條例第19條第1 項定有
    明文。此規定係採相對義務沒收主義，凡供犯罪所用或因犯
    罪所得之財物，且屬犯人所有者（最高法院93年度台上字第
    46 2號、第2751號判決意旨參照），均應宣告沒收，不以當
    場搜獲扣押為限。查扣案被告販賣第一級毒品海洛因所得之
    金額共1,500 元，係被告所有因販賣海洛因犯罪所得之財物
    ；又扣案電子秤1 台，係被告所有供販賣海洛因犯罪所用之
    物，經被告自承在卷，均應依前開規定宣告沒收之，再上揭
    物品既屬扣押之物而得以直接沒收，判決主文僅宣告沒收即
    可，不生「追徵其價額」或「以其財產抵償之」之問題（最
    高法院99年度第5 次刑事庭會議(二)參照）。扣案分裝袋6 包
    則為被告所有預備供分裝販賣毒品所用之物，亦為其自承在
    卷，併依刑法第38條第1 項第2 款規定宣告沒收之。另附表
    2 編號1 之扣案第一級毒品海洛因17包（淨重2.43公克，驗
    餘淨重2.36公克），應依毒品危害防制條例第18條第1 項前
    段規定，於被告最後一次販賣毒品罪刑項下，宣告沒收銷燬
    之，不得於各次販賣毒品罪均一併宣告（最高法院98年度臺
    上字第1063號、98年度臺上字第738 號判決可參）；扣案海
    洛因包裝袋17個，係供包裹上開毒品之用，縱於檢測時將上
    開毒品取出，仍有微量毒品沾附其上無法析離，應一併依毒
    品危害防制條例第18條第1 項前段沒收銷燬之。至於如附表
    2 所示之其他扣案物品，或屬被告施用第一、二級毒品所用
    之物，而與其另案施用毒品犯罪有關，或無證據可資證明係
    與本案犯罪相關之物，且被告就除金錢外之其餘扣案物品，
    業於100 年5 月25日檢察官訊問中稱均同意拋棄，宜由檢察
    官另行依法處理，併予敘明。
四、適用之法律：
  (一)刑事訴訟法第299第1項前段。
  (二)毒品危害防制條例第4 條第1 項、第8 條第1 項、第17條第
    2 項、第18條第1 項前段、第19條第1 項。藥事法第83條第
    1 項。
  (三)刑法第11條、第47條第1 項、第59條、第38條第1 項第2 款
    、第51條第5 款。
本案經檢察官江柏青到庭執行職務。
中    華    民    國    100   年    9     月    15    日
                  刑事第二庭  審判長 法  官  吳基華
                                     法  官  張文俊
                                     法  官  段奇琬
以上正本證明與原本無異。
如不服本判決，應於收受判決後10日內，向本院提出上訴書狀，
並應敘述具體理由；其未敘述上訴理由者，應於上訴期間屆滿後
20日內向本院補提理由書（均須按他造當事人之人數附繕本）。
「切勿逕送上級法院」。
                                     書記官  李達成
中    華    民    國   100    年    9     月    15    日
附錄論罪科刑法條：毒品危害防制條例第4 條第1 項、第8 條第
                  1 項。藥事法第83條第1 項。
毒品危害防制條例第4條第1項
製造、運輸、販賣第一級毒品者，處死刑或無期徒刑；處無期徒
刑者，得併科新臺幣 2 千萬元以下罰金。
毒品危害防制條例第8條第1項
轉讓第一級毒品者，處 1 年以上 7 年以下有期徒刑，得併科新
臺幣 1 百萬元以下罰金。
藥事法第83條第1項
明知為偽藥或禁藥，而販賣、供應、調劑、運送、寄藏、牙保、
轉讓或意圖販賣而陳列者，處 7 年以下有期徒刑，得併科新臺
幣 5 百萬元以下罰金。
定之。
附表1：被告許惟欣販賣毒品部分之罪刑表。
┌──┬────┬───────────────────────┐
│編號│犯罪事實│罪名及科刑                                    │
├──┼────┼───────────────────────┤
│1   │事實欄一│販賣第一級毒品罪，累犯，處有期徒刑柒年捌月，扣│
│    │之(一)部分│案販賣第一級毒品所得新臺幣壹仟元沒收之；扣案電│
│    │        │子秤壹台、分裝袋陸包均沒收之。                │
├──┼────┼───────────────────────┤
│2   │事實欄一│販賣第一級毒品罪，累犯，處有期徒刑柒年捌月，扣│
│    │之(二)部分│案販賣第一級毒品所得新臺幣伍佰元沒收之；扣案海│
│    │        │洛因拾柒包（含包裝袋拾柒個，驗餘淨重貳點參陸公│
│    │        │克）均沒收銷燬之；扣案電子秤壹台、分裝袋陸包均│
│    │        │沒收之。                                      │
└──┴────┴───────────────────────┘
附表2 ：警方於100 年5 月24日下午6 時10分，在雲林縣麥寮鄉
        麥豐村豐安74號1 室查扣之物品。
┌─┬────┬──────────┬──┬───────────────┐
│編│物品名稱│數                量│是否│備                          註│
│號│        │                    │沒收│                              │
├─┼────┼──────────┼──┼───────────────┤
│1 │海洛因  │17包（含包裝袋17個，│是  │1,法務部調查局濫用藥物實驗室  │
│  │        │淨重2.43公克，驗餘淨│    │  100 年7 月28日調科壹字第1002│
│  │        │重2.36公克）。      │    │  0000000 號鑑定書檢驗結果，均│
│  │        │                    │    │  為海洛因（見本院卷第95頁）。│
│  │        │                    │    │2,原扣押物品清單記載18包，另1 │
│  │        │                    │    │  包詳見編號2物品之說明。     │
├─┼────┼──────────┼──┼───────────────┤
│2 │粉末    │1包。               │否  │依編號1 所載之鑑定書鑑定結果，│
│  │        │                    │    │未發現含法定毒品成分。        │
├─┼────┼──────────┼──┼───────────────┤
│3 │甲基安非│9 包（含包裝袋9 個，│否  │1,行政院衛生署草屯療養院100 年│
│  │他命    │淨重2.2322公克，驗餘│    │  7 月25日草療鑑字第1000700147│
│  │        │淨重2.2231公克）。  │    │  號鑑定書檢驗結果，均為甲基安│
│  │        │                    │    │  非他命（見本院卷第62至63頁）│
│  │        │                    │    │2,被告另案涉有施用第二級毒品罪│
│  │        │                    │    │  嫌。                        │
├─┼────┼──────────┼──┼───────────────┤
│4 │電子秤  │1台                 │是  │                              │
├─┼────┼──────────┼──┼───────────────┤
│5 │分裝袋  │6包                 │是  │                              │
├─┼────┼──────────┼──┼───────────────┤
│6 │止血帶  │1條                 │否  │                              │
├─┼────┼──────────┼──┼───────────────┤
│7 │未拆封之│50支                │否  │                              │
│  │注射針筒│                    │    │                              │
├─┼────┼──────────┼──┼───────────────┤
│8 │己拆封之│33支                │否  │                              │
│  │注射針筒│                    │    │                              │
├─┼────┼──────────┼──┼───────────────┤
│9 │行動電話│3支                 │否  │門號各為0000000000、0000000000│
│  │        │                    │    │、0000000000號。              │
├─┼────┼──────────┼──┼───────────────┤
│10│安非他命│1組                 │否  │                              │
│  │吸食器  │                    │    │                              │
├─┼────┼──────────┼──┼───────────────┤
│11│現金    │新臺幣64,600元      │部分│1,面額100 元鈔票31張、面額500 │
│  │        │                    │沒收│  元鈔票7 張、面額1,000 元鈔票│
│  │        │                    │    │  58 張 。                    │
│  │        │                    │    │2,其中屋內桌上查扣21,600元，餘│
│  │        │                    │    │  在屋內衣櫥之衣服口袋內查獲。│
└─┴────┴──────────┴──┴───────────────┘